【裁判字號】    90,婚,181
【裁判日期】    900309
【裁判案由】    離婚
【裁判全文】
臺灣臺中地方法院民事判決  九十年度婚字第一八一號
    原      告  甲○○○
    被      告  乙○○
                          （現於台灣台中看守所羈押中）
右當事人間離婚事件，本院判決如左：
    主      文
准原告與被告離婚。
訴訟費用由被告負擔。
    事      實
甲、原告方面：
一、聲明：如主文所示。
二、陳述：
    緣被告與原告於民國六十四年八月二十六日結婚，婚後約數月被告即服兵役，被
    告服完兵役後，原告以為可開始過著正常家庭生活，詎料被告經年累月不務正業
    ，投機取巧，違法犯罪，甚至經常向原告索討費用花用，而對家庭漠不關心，甚
    至從不回家，直到八十九年六月二十一日索性將戶籍遷出，在這段期間內原告抱
    持著身為父母對子女的扶養義務及疼愛，在外擔任清潔員，省吃儉用，料理家務
    ，獨自養育三名子女，所幸兒女均能體諒，潔身自愛，對被告的行為亦感到無奈
    與唾棄，並鼓勵原告對被告提起離婚之訴；足見被告業已惡意遺棄原告在繼續狀
    態中，乃依民法第一千零五十二條第一項第五款規定，請求與被告離婚。
三、證據：提出戶籍謄本、本院八十六年度自緝字第九三二號刑事判決書影本、被告
    在所證明書影本各一件為證，並聲請訊問證人謝瓊儀。
乙、被告方面：
一、聲明：駁回原告之訴。
二、陳述：
    被告確實沒有與原告住在一起，被告主觀上也不想與原告同居。
丙、本院依職權函查被告全國前案記錄表。
    理      由
一、原告主張緣被告與原告於六十四年八月二十六日結婚，婚後約數月被告即服兵役
    ，被告服完兵役後，原告以為可開始過著正常家庭生活，詎料被告經年累月不務
    正業，投機取巧，違法犯罪，甚至經常向原告索討費用花用，而對家庭漠不關心
    ，甚至從不回家，直到八十九年六月二十一日索性將戶籍遷出，在這段期間內原
    告抱持著身為父母對子女的扶養義務及疼愛，在外擔任清潔員，省吃儉用，料理
    家務，獨自養育三名子女之事實，業據原告提出戶籍謄本、本院八十六年度自緝
    字第九三二號刑事判決書影本為證，被告復自承：確實沒有與原告住在一起，被
    告主觀上也不想與原告同居，並經證人即兩造女兒謝瓊儀到場證明：「被告大概
    十年前就沒有與原告住在一起，也沒有拿生活費回來，我們生活很困苦」等語屬
    實，原告之主張自堪信為真實。
二、按夫妻之一方以惡意遺棄他方在繼續狀態中者，為判決離婚之原因，民法第一千
    零五十二條第一項第五款定有明文。被告離家出走數年，未將其行止告知原告，
    從未返家與原告共同生活，又無不能同居之正當理由，亦不負擔家庭生活費用，
    使原告生活陷於困難，是被告不僅有違背同居義務之客觀事實，亦有拒絕同居之
    主觀情事，顯係惡意遺棄原告於繼續狀態中，原告據以訴請離婚，依法並無不合
    ，應予准許。
三、據上論結，原告之訴為有理由，依民事訴訟法第七十八條，判決如主文。
中      華      民      國    九十      年      三      月      廿九    日
                                 臺灣臺中地方法院家事法庭
~B法      官  林清吟
中      華      民      國    九十      年      三      月      廿九    日
右為正本係照原本作成
如對本判決上訴應於判決送達後廿日內向本院提出上訴狀
~B法院書記官


司法院資訊處製作；財團法人民間司法改革基金會備份。
